【裁判字號】    97,訴,314
【裁判日期】    971027
【裁判案由】    槍砲彈藥刀械管制條例
【裁判全文】
臺灣臺南地方法院刑事判決               97年度訴字第314號
公  訴  人  臺灣臺南地方法院檢察署檢察官
被      告  甲○○
                    住臺南市.
                   （另案於臺灣臺南監獄臺南分監）
選任辯護人  李興宣  律師
上列被告因違反槍砲彈藥刀械管制條例案件，經檢察官提起公訴
（97年度偵字第14號），本院判決如下：
    主  文
甲○○未經許可，寄藏可發射子彈具有殺傷力之改造手槍，累犯
，處有期徒刑年肆月，併科罰金新臺幣拾萬元，罰金如易服
勞役，以新臺幣壹仟元折算壹日。扣案之改造槍枝壹枝（槍枝管
制編號0000000000號）及改造子彈顆均沒收。
    事  實
一、甲○○於民國85年間，因違反肅清煙毒條例案件，經本院於
    85年7月18日以85年度訴字第383號判處有期徒刑3年10月確
    定，於85年9月4日入監服刑，至87年5月4日假釋出監並交付
    保護管束，嗣撤銷假釋，於92年3月19日入監執行殘刑有期
    徒刑1年11月。復因施用毒品案件，經本院於93年1月9日以
    92年度訴字第1246號判處有期徒刑10月確定；又因涉犯偽造
    文書案件，經本院於93年10月18日以93年度簡字第873號判
    處有期徒刑6月確定；前揭施用毒品及偽造文書案件，經定
    應執行刑為有期徒刑1年4月，並與前揭撤銷假釋後之殘刑接
    續執行，於95年1月27日縮短刑期假釋出監並交付保護管束
    ，至95年7月19日保護管束期滿，未撤銷假釋，視為執行完
    畢。
二、甲○○猶不知惕勵，於前開有期徒刑執行完畢後5年內，明
    知具有殺傷力之改造手槍、具有殺傷力之子彈，分別係槍砲
    彈藥刀械管制條例第4條第1項第1款、第2款所列管之槍砲、
    彈藥，非經中央主管機關許可，不得寄藏、持有，竟基於為
    他人寄藏具有殺傷力改造手槍及子彈之犯意，於85年7、8月
    間某日，在臺南市○○路之華洲飯店對面，受年籍不詳之友
    人葉益宏所託，由葉益宏交付仿BERETT A廠M9型半自動手槍
    製造之槍枝，換裝土造金屬槍管而成，具有殺傷力之改造手
    槍1枝（槍枝管制編號：0000000000號）及具有殺傷力，由
    金屬彈殼組合直徑8.8±0.5㎜金屬彈頭而成之非制式子彈5
    顆予甲○○代為保管。甲○○收受後，旋將上開槍、彈藏放
    於臺南市○○路○段258巷11號4樓住處房間內。嗣於97年1
    月7日14時40分許，為警在臺南市○○路○段258巷27號前查
    緝毒品案件時（另案偵辦中)，甲○○於有偵查權之機關及
    人員未經發覺寄藏槍彈犯罪前，帶同警方前往在臺南市○○
    路○段258巷11號4樓，並至房間內取出上開改造手槍1枝及
    子彈5顆自首，承認上開寄藏槍彈犯行而接受裁判，警方乃
    扣得上開改造手槍1枝及子彈5顆。
三、案經南部地區巡防局臺南市機動查緝隊報請臺灣臺南地方法
    院檢察署檢察官偵查起訴。
    理  由
壹、程序事項
  本案之供述及非供述證據，既經被告方面明示同意採為證據，
  且無事證顯示係公務員因違法蒐證所取得之供述證據，本院審
  酌該等供述證據作成時之情況，亦認為適於作為證據，依刑事
  訴訟法第159條之4第1款、第159條之5第1項等規定，應認為均
  有證據能力。
貳、實體事項
  上揭事實，業據被告甲○○於警詢 (警卷第3至4頁)、偵訊 (
  偵卷第4頁)及本院審理 (本院卷第18頁、第53頁、第75頁)時
  坦承不諱，並有改造槍枝壹枝（槍枝管制編號0000000000號，
  ）、子彈5顆扣案可證、現場照片12張在卷可稽。扣案改造槍
  枝壹枝（槍枝管制編號0000000000號）經送內政部警政署刑事
  警察局鑑定結果，認係改造手槍，由仿BERETTA廠M9型半自動
  手槍製造之槍枝，換裝土造金屬槍管而成，擊發功能正常，可
  供擊發適用子彈使用，研判具有殺傷力；扣案之子彈5顆，認
  係非制式子彈，由金屬彈殼組合直徑8.8±0.5mm金屬彈頭而成
  ，採樣2顆試射，可擊發，認具殺傷力，有內政部警政署刑事
  警察局97年2月4日刑鑑字第0970005039號槍彈鑑定書1份在卷
  可稽（偵卷第18至20頁），足認被告於警詢、偵訊及本院審理
  中之自白與事實相符，堪以採信。從而，本件事證明確，被告
  前開犯行堪以認定，應依法論科。
、論罪科刑
  一核被告甲○○所為，係違反槍砲彈藥刀械管制條例第8條第4
    項未經許可寄藏可發射子彈具有殺傷力之改造手槍罪、同條
    例第12條第4項未經許可寄藏子彈罪。被告同時寄藏改造手
    槍及子彈之行為，屬一行為觸犯數罪名之想像競合犯，應依
    刑法第55條規定，從一重依寄藏改造手槍罪處斷。
  二次按「寄藏與持有槍枝、子彈，其單純之持有並不包括寄藏
    ，但寄藏之受人委託代為保管，其保管本身所為之持有，係
    寄藏之當然結果，法律上僅就寄藏行為為包括之評價，不另
    就持有論罪」（最高法院96年度臺上字第4385號判決意旨參
    照）。查被告甲○○係受不詳姓名之友人葉益宏所託代為保
    管上開改造手槍1支及子彈5顆，揆諸前揭判決意旨，被告甲
    ○○因保管本身所為之持有，係寄藏之當然結果，法律上僅
    就寄藏行為為包括之評價，不另就持有論罪。此外，按槍砲
    彈藥刀械管制條例業於94年1月26日經總統公布，同年月28
    日生效施行（以下簡稱新法），其中新法將第11條全文刪除
    （舊法第11條第4項規定：「未經許可，持有、寄藏或意圖
    販賣而陳列第一項所列槍砲者，處1年以上7年以下有期徒刑
    ，併科新臺幣700萬元以下罰金。」），並將舊法第8條及第
    11條合併修正，其中第4項修正為「未經許可，持有、寄藏
    或意圖販賣而陳列第1項所列槍枝者，處3年以上10年以下有
    期徒刑，併科新臺幣700萬元以下罰金」。比較上開新舊法
    規定，固以舊法之刑度較新法為有利，然「寄藏手槍罪為繼
    續犯，於其終止寄藏之前，犯罪行為仍在繼續實施之中，其
    間法律縱有變更，但其行為既繼續實施至新法施行以後，自
    無行為後法律變更之可言。」（最高法院89年度台非字第
    186號刑事判決要旨參照）。查本案被告甲○○未經許可，
    寄藏可發射子彈具有殺傷力之手槍，係自85年7月、8月間某
    日起至97年1月7日止，揆諸前揭說明，前開寄藏槍枝行為係
    繼續至新法94年1月28日生效施行之後，自無行為後法律變
    更可言，仍應適用現行槍砲彈藥刀械管制條例第8條第4項之
    規定，附此敘明。
  三查被告曾受如犯罪事實欄所示之有期徒刑執行完畢，有臺灣
    高等法院被告前案紀錄表在卷可參，其於5年內再犯本件有
    期徒刑以上之罪，為累犯，應依刑法第47條第1項規定加重
    其刑。而被告於有偵查權之機關及人員未經發覺寄藏槍彈犯
    罪前，帶同警方前往上開藏放地點取出上開改造手槍1枝及
    子彈5顆自首，承認寄藏槍彈犯行而接受裁判，有證人即海
    巡署南巡局臺南市機動查緝隊查緝員丙○○於本院之具結證
    述在卷可稽 (見本院卷第76至81頁)，爰依槍砲彈藥刀械管
    制條例第18條第1項之規定，就本件犯行，減輕其刑，並依
    刑法第67條之規定，先加後減之。
  四爰審酌被告已有犯罪事實欄一所示之前科紀錄，顯現其素行
    不佳，仍不知警惕，又未經許可寄藏槍彈，對社會治安及人
    身安全造成潛在危害，惟其於寄藏期間未將系爭子彈供非法
    使用，犯罪情節尚非重大，念被告對於寄藏槍彈部分始終坦
    承犯罪，態度尚稱良好等一切情狀，量處如主文第一項所示
    之刑，並就併科罰金部分諭知易服勞役之折算標準，以資懲
    儆。
  五扣案改造槍枝1枝 (槍枝管制編號0000000000號，仿BERETTA
    廠M9型半自動手槍）及試射完畢後剩餘仍具殺傷力之非制式
    子彈3顆，均屬違禁物，依刑法第38條第1項第1款之規定，
    不問屬於被告所有與否，宣告沒收。至於扣案業經鑑定機關
    試射之非制式子彈2顆，其火藥部分已因擊發而燃燒殆盡，
    其餘部分亦裂解為彈頭及彈殼，不復具子彈之外型及功能，
    亦不再具有殺傷力，已不復為違禁物之性質，均不再為沒收
    之宣告，此敘明。
據上論斷，應依刑事訴訟法第299條第1項前段，槍砲彈藥刀械管
制條例第8條第4項、第12條第4項、第18條第1項，刑法第11條前
段、第42條第3項前段、第55條、第47條第1項、第38條第1項第1
款，判決如主文。
本案經檢察官陳川傑偵查後提起公訴，檢察官乙○○到庭執行職
務。
中    華    民    國    97    年    10    月    27    日
                  刑事第八庭審判長  法  官  洪士傑
                                    法  官  許蕙蘭
                                    法  官  周紹武
以上正本證明與原本無異。
如不服本判決應於收受本判後10日內向本院提出上訴書狀，並應
敘述具體理由。如未敘述上訴理由者，應於上訴期間屆滿後20日
內向本院補提理由書狀（均須按他造當事人之人數附繕本）「切
勿逕送上級法院」。
                                書記官  王政煌
中    華    民    國    97    年    10    月    28    日
附錄本案論罪科刑法條
槍砲彈藥刀械管制條例第8條第1項
未經許可，製造、販賣或運輸鋼筆槍、瓦斯槍、麻醉槍、獵槍、
空氣槍或第4條第1項第1款所定其他可發射金屬或子彈具有殺傷
力之各式槍砲者，處無期徒刑或5年以上有期徒刑，併科新臺幣1
千萬元以下罰金。
槍砲彈藥刀械管制條例第8條第4項
未經許可，持有、寄藏或意圖販賣而陳列第1項所列槍枝者，處
3年以上10年以下有期徒刑，併科新臺幣700萬元以下罰金。
第 1 項至第 3 項之未遂犯罰之。
槍砲彈藥刀械管制條例第12條第4項
未經許可，持有、寄藏或意圖販賣而陳列子彈者，處 5 年以下有
期徒刑，併科新台幣 300 萬元以下罰金。


司法院資訊處製作；財團法人民間司法改革基金會備份。
